臺灣雲林地方法院交通事件裁定　　　　 93年度交聲字第236號
移
異　議　人　億昇砂石行
代　表　人　簡錦興
上列異議人因違反道路交通管理處罰條例案件，對於交通部公路
總局嘉義區監理所雲林監理站民國93年10月28日所為之裁決處分
（原處分案號：雲監裁字第裁72-T00000000號），聲明異議，本
院裁定如下：
    主  文
原處分撤銷。
億昇砂石行汽車所有人，汽車不依限期參加定期檢驗，處新台幣
壹仟肆佰元罰鍰，並註銷其牌照。
    理  由
一、本件原處分機關係以：異議人即受處分人億昇砂石行所有之
    車號8G-558號自用曳引車，於民國（下同）93年4月7日下午
    4時35分，行經台東縣台九線439-5公里南興段時，為台東縣
    警察局大武分局南田派出所員警發現其不依限期於93年1 月
    20日參加定期檢驗而掣單舉發。異議人未於舉發通知單上所
    載之應到案日期前（即93年4 月22日）到案，原處分機關乃
    逕依道路交通管理處罰條例第17條第1 項，裁處罰鍰新臺幣
    （下同）1,400 元，並責令檢驗。
二、聲明異議意旨略以：車輛必須驗過才能繳清罰款，本件異議
    人願意繳納，惟因異議人另案遭裁罰扣留牌照未處理，致車
    子至今無法檢驗。車子牌照已經被註銷，扣到94年3 月。異
    議人係因他案遭裁罰扣留牌照而致無法定期檢驗，並非故意
    未驗。為此，提出異議請求撤銷原處分等語。
三、按汽車不依限期參加定期檢驗者，處汽車所有人900 元以上
    1,800 元以下罰鍰；逾期一個月以上者並吊扣其牌照，至檢
    驗合格後發還，逾期六個月以上者，註銷其牌照。道路交通
    管理處罰條例第17條第1項定有明文。異議人所有車號8G-55
    8號自用曳引車應於93年1月20日參加定期檢驗，然其於上開
    時、地為警舉發不依限期參加定期檢驗等情，有台東縣警察
    局93年4 月7日東警交字第T00000000號汽車車籍查詢資料、
    舉發違反道路交通管理事件通知單、原處分機關93年10月28
    日雲監裁字第裁72-T00000000號違反道路交通管理事件裁決
    書影本各一紙在卷足稽。並為異議人所自承。異議人雖仍執
    前詞置辯，惟查：異議人所有之上開車輛於93年1 月15日因
    違反汽車未依規定保存行車紀錄卡而遭雲林監理站於93年7
    月21日以雲監裁字第裁72-V00000000號裁罰，異議人因未依
    該裁決主文到案繳納罰鍰及未繳送牌照易處吊扣，而於93年
    9月5日牌照遭逕行註銷，其牌照於93年間並無送原處分機關
    吊扣之紀錄乙節，有汽車車籍查詢資料、九三嘉監稽違字第
    0930015612號函各一份在卷足證。則異議人所有之上開車輛
    於93年間既無繳送牌照至原處分機關吊扣之紀錄，其辯稱因
    牌照遭扣留致無法定期檢驗云云，顯係不實，委無足採。
四、綜上所述，異議人之汽車不依限期參加定期檢驗之事實，堪
    認屬實。從而，原處分機關依道路交通管理處罰條例第17條
    第1 項及違反道路交通管理事件統一裁罰基準表之規定，裁
    處1,400 元，於法並無不合。惟本件異議人之車輛原應於93
    年1 月20日定期檢驗，其逾期未檢，俟原處分機關於93年10
    月28日裁罰時顯已逾期6個月以上，依同條例第17條第1項規
    定，除處罰鍰外，並應註銷其牌照。原處分就此部分漏未諭
    知，於法即有未合，故異議人聲明異議雖無理由，惟上開處
    分既有違法之處，自應由本院予以撤銷，並審酌上開違規情
    節，依道路交通管理處罰條例第17條第1 項及違反道路交通
    管理事件統一裁罰基準表規定，裁處異議人罰鍰1,400 元，
    並註銷其牌照，以臻適法。
五、據上論斷，應依道路交通管理處罰條例第87條第2項、道路
    交通案件處理辦法第20條前段，裁定如主文。
中　　華　　民　　國　　94　　年　　4　　月　 　12　  日
                  交通法庭法  官  蔡世芳
如不服本裁定，應於以上正本證明與原本無異。
如不服本裁定，應於裁定送達後5日內向本院提出抗告狀（須附
繕本）。
                          書記官  林秀娟
中　　華　　民　　國　　94　　年　　4 　　月　　12　　日
